臺灣臺南地方法院刑事判決　　　　　　　　96年度易字第20號
公　訴　人　臺灣臺南地方法院檢察署檢察官
被　　　告　甲○○
　　　　　　乙○○
　　　　　　丁○○
　　　　　　　　　　　號
上列被告因賭博案件，經檢察官提起公訴（95年度偵字第17003
號），本院判決如下：
    主  文
甲○○、乙○○、丁○○均無罪。
    理  由
一、公訴意旨略以：被告甲○○係址設臺南縣仁德鄉○○村○○
    路○段八三六號「世界一超商」負責人，竟意圖營利，並雇
    用被告乙○○為店員，於民國九十五年六月間起，以其上開
    超商處所為賭博場所，提供予不特定人賭博財物，其賭博方
    法為由不特定人在其超商店內所擺設之ＨＡＰＰＹ　ＷＯＲ
    ＬＤ選物販賣機（娃娃機）內夾取物品時物品內附有對獎單
    ，再由不特定人持該對獎單對獎。嗣於九十五年十一月十五
    日下午三時許，在上址經警當場查獲被告丁○○把玩上開販
    賣機夾中「恭喜你中獎之一百元編號No006108」紅色紅包紙
    一張，向被告乙○○換新臺幣（下同）一百元硬幣，扣得上
    開紅包紙一張、賭具選物販賣機（娃娃機）一台及面額十元
    硬幣五枚。因認被告甲○○、乙○○、丁○○三人均涉犯刑
    法第二百六十六條之賭博罪嫌。
二、按犯罪事實應依證據認定之，無證據不得認定犯罪事實；又
    不能證明被告犯罪者，應諭知無罪之判決，刑事訴訟法第一
    百五十四條第二項、第三百零一條第一項分別定有規定。又
    所謂「賭博」，乃以偶然之輸贏，決定財物得失之方法，既
    謂偶然，即須具「射倖性」，始符合賭博罪之構成要件。
三、公訴人認被告甲○○在上址「世界一超商」擺設娃娃機供人
    把玩；被告乙○○在該店擔任店員，負責櫃台收銀、依對獎
    單兌換獎品（現金）予客人之工作；及被告丁○○在該店把
    玩娃娃機兌換現金等行為涉犯賭博犯行，無非以證人即同案
    被告丁○○於警詢及偵查中證稱：他夾中之海綿外有夾裝紅
    包紙一張，其上寫有「恭喜你中獎之一百元編號No006108
    」字樣，便向店員乙○○換一百元硬幣等語（見警卷第一四
    頁及偵查卷第一四、一五頁）；及扣案之紅包紙一張、賭金
    、賭具娃娃機等為其主要之論據。訊之被告三人均堅決否認
    有何賭博犯行，辯稱：操作娃娃機夾取機內物品之行為，不
    是賭博財物等語。
四、經查：
  (一)被告丁○○供稱：他當時正在把玩名稱ＨＡＰＰＹ　ＷＯＲ
    ＬＤ之娃娃機，是將十元硬幣投入機台內，然後夾取機台內
    之物品，他當時夾獲之物品為銀色海綿外夾裝字樣「恭喜你
    中獎之一百元編號No006108」紅包紙一張等語（見警卷第一
    四至一五頁），核與被告乙○○於警詢時供稱：該娃娃機之
    把玩方式是由客人投十元硬幣一枚，然後操縱搖桿夾取機台
    內之海綿，海綿有夾裝一張對獎單，客人再依夾中之對獎單
    中獎編號兌換獎品等情（見警卷第八頁）相符，足見把玩之
    客人是否可成功夾取娃娃機台內之物品，及夾取附何種字樣
    紅包紙之海綿，係取決於其操作機台之機械手臂之技術是否
    熟練而定；此與卷附經濟部商業司八十九年四月十八日經（
    八九）商七字第８９２０６９０７號函文：「所詢『娃娃機
    』，如係提供消費者利用電力及機器手臂抓取物品（如絨布
    玩具等）之遊樂機具，因其是否提供物品，係取決於消費者
    之技術及熟練程度，故仍屬前開條文（即電子遊戲場業管理
    條例）所稱之電子遊戲機」（見本院卷第一一至一二頁）所
    示之「娃娃機」遊樂機具之使用把玩方式相符，是依上開函
    文所示，以操縱「娃娃機」搖桿之方式把玩娃娃機時，是否
    能順利夾取機台內物品及係夾中何種物品暨物品所示之兌換
    獎項，既係以當事人之技能所作之競技，並無偶然之因素在
    內，即不具「射倖性」，揆諸前揭賭博罪之構成要件說明，
    應不該當於賭博罪之成立。是被告丁○○把玩娃娃機之行為
    ，既係憑恃操作娃娃機之機械手臂技術之熟練性而夾取物品
    ，或進而依其所夾取之獎項兌換獎品，即不具「射倖性」，
    而不構成賭博行為，則縱本案娃娃機係被告甲○○擺設供不
    特定客人把玩，及被告乙○○受雇兌換獎品予客人，亦均不
    構成賭博罪。
  (二)公訴人雖另主張本案娃娃機之爪子力道有設計過，並非單純
    靠技巧，有時強、有時弱，還是具射倖性等語，然依卷內公
    訴人提出之證據，並無法證明本案娃娃機之程式設計與前揭
    經濟部函文所示之娃娃機把玩方式有何不同，自不得僅憑公
    訴人上開推測之詞，即遽認顧客把玩本案娃娃機時，能否夾
    取機內物品或夾取何物品，係純靠運氣，而非靠其技術熟練
    性，是公訴人前揭所指，並無法為被告不利之證明；又把玩
    娃娃機之行為，於本質上既非單純以機率決定輸贏或財物之
    得失之「射倖性」行為，則縱把玩結果係可兌換現金，亦與
    賭博罪之構成要件不符，而不得以賭博罪相繩，本院因認公
    訴人請求勘驗本案娃娃機台內之海綿與紅包紙，以查明兌換
    獎項之此一調查證據方法，對被告等之罪責成立與否並無影
    響，應無勘驗之必要，附此敘明。
  (三)綜上所述，被告甲○○擺設之前開娃娃機，其把玩方式，衡
    諸常情，係靠顧客之技巧決定能否夾中物品及夾取何價值之
    物品，如前所述，而與賭博罪之構成要件，尚屬有間，自不
    得遽以該罪相繩；且依公訴人所舉之上開證據，並無法證明
    顧客抓取機內財物，係純靠運氣或機率之具「射倖性」行為
    ，基於無罪推定之原則，應認被告三人之賭博犯行，尚屬不
    能證明，依法自應為被告三人無罪判決之諭知。
據上論斷，應依刑事訴訟法第三百零一條第一項，判決如主文。
本案經檢察官丙○○到庭執行職務。
中　　華　　民　　國　　96　　年　　4 　　月　　25　　日
　　　　　　　　　刑事第七庭  審判長  法　官 蔡奇秀
                                      法  官 莊玉熙
                                      法  官 林欣玲
以上正本證明與原本無異。
如不服本判決，應於判決送達後10日內，向本院提出上訴狀。
                                      書記官 鄭佩玉
中　　華　　民　　國　　96　　年　　4 　　月　　25　　日
